【裁判字號】    95,訴,626
【裁判日期】    950428
【裁判案由】    毒品危害防制條例
【裁判全文】
臺灣彰化地方法院刑事判決               95年度訴字第626號
公  訴  人  臺灣彰化地方法院檢察署檢察官
被      告  甲○○
                      之6
                    （另案於臺灣彰化看守所羈押中）
上列被告因違反毒品危害防制條例案件，經檢察官提起公訴（
95年度毒偵字第952號），本院認有刑事訴訟法第273-1條第1項
之情形，而改依簡式審判程序判決如下：
    主  文
甲○○連續施用第一級毒品，累犯，處有期徒刑拾月，扣案之海
洛因貳包（合計淨重貳點玖伍公克）均沒收銷燬之，塑膠空袋壹
包、塑膠挑棒肆支均沒收。又連續施用第二級毒品，累犯，處有
期徒刑伍月，扣案之甲基安非他命壹包（毛重約零點肆公克）、
大麻壹包（淨重肆點肆肆公克）均沒收銷燬之，塑膠空袋壹包、
塑膠挑棒肆支均沒收。應執行有期徒刑壹年貳月，扣案之海洛因
貳包（合計淨重貳點玖伍公克）、甲基安非他命壹包（毛重約零
點肆公克）及大麻壹包（淨重肆點肆肆公克）均沒收銷燬之，塑
膠空袋壹包、塑膠挑棒肆支均沒收。
    事  實
一、甲○○曾於民國（下同）82年間，因違反肅清煙毒條例等案
    件，經本院以81年度訴字第915號判決判處有期徒刑3年2月
    、6月，應執行有期徒刑3年4月，後上訴至臺灣高等法院臺
    中分院，並於82年5月19日，因駁回上訴而確定，後於84年2
    月22日縮短刑期假釋出監付保護管束，於保護管束期間，又
    因違反麻醉藥品管理條例等案件，分別由本院於86年4月7日
    以86年度訴字第156號判決判處有期徒刑2年2月確定；及於
    86年5月30日以86年度訴字第62號判決判處有期徒刑7月確定
    ，前開二案嗣經本院定應執行有期徒刑2年7月確定，並撤銷
    前開假釋，再次入監執行所餘刑期2年1月17日，業於88年8
    月9日縮短刑期假釋出監付保護管束；復於保護管束期間，
    因違反槍砲彈藥刀械管制條例案件，經本院於90年12月9日
    ，以90年訴字1126號判決判處有期徒刑1年2月確定，復撤銷
    前開假釋，接續上開案件執行，甫於94年5月12日縮短刑期
    執行完畢。另因施用毒品案件，經本院以89年度毒聲字第
    5025號裁定送強制戒治1年，業於91年2月16日執行完畢，並
    由臺灣彰化地方法院檢察署檢察官於91年3月26日，以91年
    度戒毒聲字第271、272、273號為不起訴確定。詎其仍不知
    悔改，於前開強制戒治執行完畢釋放後5年內，復基於施用
    第一級毒品海洛因之概括犯意，自94年6、7月間某日起，至
    95 年2月20日上午某時許止，在其位於彰化縣惠安街24號7
    樓之6之居所處，以將第一級毒品海洛因摻入香菸內再點火
    吸食其煙之方式，連續施用第一級毒品海洛因多次，平均約
    1小時施用一次。另基於施用第二級毒品之概括犯意，自94
    年7 、8月間某日起，至95年2月19日晚間8時許止，在上開
    居所處，以將第二級毒品甲基安非他命置於玻璃管內燒烤，
    使其產生煙霧後再加以吸食之方式，連續施用第二級毒品甲
    基安非他命多次，平均約1天施用2、3次。又承前施用第二
    級毒品之概括犯意，自95年2月17日晚間11時許，及同年月
    19日晚間8時許，在上開居所處，以將第二級毒品大麻摻入
    香菸內再點火吸食其煙之方式，連續施用第二級毒品大麻2
    次，嗣於95年2月20日下午5時30分許，在彰化縣員林鎮○○
    街24 號7樓之1、7樓之6等2居所處內為警查獲，並扣得海洛
    因2包（合計淨重2.95公克）、甲基安非他命1包（毛重約
    0.4公克）、大麻1包（淨重4.44公克）、塑膠空袋1包及塑
    膠挑棒4支（上開扣案物品均未扣存本案），始查悉上情。
二、案經彰化縣警察局報請臺灣彰化地方法院檢察署檢察官偵查
    起訴，本院認有刑事訴訟法第273-1條第1項之情形，而改依
    簡式審判程序審理。
    理  由
一、按除被告所犯為死刑、無期徒刑、最輕本刑為3年以上有期
    徒刑之罪或高等法院管轄第一審案件者外，於刑事訴訟法第
    273條第1項程序進行中，被告先就被訴事實為有罪之陳述時
    ，審判長得告知被告簡式審判程序之旨，並聽取當事人、代
    理人、辯護人及輔佐人之意見後，裁定進行簡式審判程序；
    除簡式審判程序及簡易程序案件外，第一審應行合議審判，
    刑事訴訟法第273-1條第1項、第284-1條分別定有明文。本
    件被告甲○○所犯係死刑、無期徒刑、最輕本刑為3年以上
    有期徒刑或高等法院管轄第一審案件以外之罪，並於本院行
    準備程序時就被訴事實為有罪之陳述，本院合議庭依前揭規
    定，經評議結果，裁定改由受命法官獨任行簡式審判程序，
    先予敘明。
二、上揭事實，業據被告迭於警、偵訊及本院行準備程序與審理
    時均坦承不諱，且其先後於95年2月20日為警查獲時所採取
    之尿液，經送鑑驗結果，確分別呈甲基安非他命、大麻代謝
    物類及嗎啡陽性反應，此有彰化縣警察局刑警大隊偵查第四
    隊檢驗尿液代號與真實姓名對照單、詮昕科技股份有限公司
    95年3月7日報告編號00000000號濫用藥物尿液檢驗報告各1
    紙附卷可稽，而扣案之海洛因2包（合計淨重2.95公克）、
    甲基安非他命1包（毛重約0.4公克）、大麻1包（淨重4.44
    公克），確分別係海洛因、甲基安非他命及大麻成分，此除
    據被告供陳在卷外，並有彰化縣警察局查獲毒品危害防制條
    例毒品初步檢驗報告單共3紙、法務部調查局調科壹字第140
    012771、000000000號鑑定通知書各1紙在卷可按，復有扣案
    之塑膠空袋1包及塑膠挑棒4支可資佐證。再參以施用第一級
    毒品海洛因及第二級毒品甲基安非他命、大麻均具有成癮性
    ，被告前又已有施用毒品之犯行，有其前案紀錄可憑，且經
    強制戒治後，仍再次施用毒品，並屢為警查獲，被告顯有難
    以戒斷，且已成癮之情事，故雖被告於為警查獲95年2月20
    日前4日以外之施用毒品犯行未經採尿鑑驗，然依前開說明
    ，亦應認被告之自白確與事實相符，洵堪採信。再查，被告
    曾因施用毒品案件，經本院以89年度毒聲字第5025號裁定送
    強制戒治1年，業於91年2月16日執行完畢，並由臺灣彰化地
    方法院檢察署檢察官於91年3月26日，以91年度戒毒聲字第
    271 、272、273號為不起訴確定等情，有臺灣高等法院被告
    全國前案紀錄表及臺灣彰化地方法院檢察署刑案資料查註紀
    錄表在卷足憑，被告顯係於受強制戒治執行完畢釋放後，5
    年內再犯毒品危害防制條例第10條第1、2項之罪，依同條例
    第23 條第2項規定，應依法論科。綜上所述，本件犯罪事證
    明確，被告前開犯行洵堪認定。
三、核被告甲○○所為，係犯毒品危害防制條例第10條第1項之
    施用第一級毒品罪及同條第2項之施用第二級毒品罪。被告
    為施用毒品而持有第一、二級毒品，其持有之低度行為均應
    為施用之高度行為所吸收，均不另論罪。被告先後多次施用
    第一、二級毒品之犯行，時間均緊接，所犯又分別係構成要
    件相同之罪，顯係各基於概括犯意反覆為之，均為連續犯，
    應分別依刑法第56條規定，各以一罪論，並分別加重其刑。
    又其所犯上開二罪，犯意各別，行為互殊，且犯罪構成要件
    亦不同，應予分論併罰。復查被告曾於82年間，因違反肅清
    煙毒條例等案件，經本院以81年度訴字第915號判決判處有
    期徒刑3年2月、6月，應執行有期徒刑3年4月，後上訴至臺
    灣高等法院臺中分院，並於82年5月19日，因駁回上訴而確
    定，後於84年2月22日縮短刑期假釋出監付保護管束，於保
    護管束期間，又因違反麻醉藥品管理條例等案件，分別由本
    院於86年4月7日以86年度訴字第156號判決判處有期徒刑2年
    2月確定；及於86年5月30日以86年度訴字第62號判決判處有
    期徒刑7月確定，前開二案嗣經本院定應執行有期徒刑2年7
    月確定，並撤銷前開假釋，再次入監執行所餘刑期2年1月17
    日，業於88年8月9日縮短刑期假釋出監付保護管束；復於保
    護管束期間，因違反槍砲彈藥刀械管制條例案件，經本院於
    90年12月9日，以90年訴字1126號判決判處有期徒刑1年2月
    確定，復撤銷前開假釋，接續上開案件執行，甫於94年5月
    12日縮短刑期執行完畢等情，有臺灣彰化地方法院檢察署刑
    案資料查註紀錄表及臺灣高等法院被告全國前案紀錄表等件
    在卷可參，被告於受有期徒刑之執行完畢後，5年內再犯有
    期徒刑以上之罪，為累犯，應依刑法第47條規定，分別加重
    其刑，並均依法遞加重之。又查公訴人雖僅就被告自95年1
    、2月間某日起，至同年2月20日下午2時許止；及自95年1、
    2月間某日起，至同年2月19日晚間8時許止，分別有施用第
    一級毒品海洛因、第二級毒品甲基安非他命之犯行提起公訴
    ，未論及被告其餘多次施用第一級毒品海洛因、第二級毒品
    甲基安非他命之犯行，然檢察官就犯罪事實一部起訴者，其
    效力及於全部，本件上開其餘多次施用第一級、第二級毒品
    犯行與公訴人起訴書所載經論罪部分之犯罪事實各具有連續
    犯之裁判上一罪關係，應為起訴效力所及，本院自應併予審
    究，併此敘明。爰審酌被告前曾有施用毒品犯行，經送強制
    戒治執行完畢釋放後，猶不知悔改，再施用毒品不輟，不僅
    戕害自身健康，更辜負國家將之視為病人，並施以長時間之
    戒治處遇之苦心，惟其對他人權益之侵害仍屬有限，於本院
    行準備程序與審理時均已坦承犯行，暨其犯罪動機、目的、
    手段、施用之次數、期間及其智識程度、生活狀況等一切情
    狀，分別量處如主文所示之刑，並定應執行刑。扣案之海洛
    因2包（合計淨重2.95公克）、甲基安非他命1包（毛重約
    0.4 公克）及大麻1包（淨重4.44公克）分別屬第一級、第
    二級毒品，且係供被告施用毒品所用，不問何人所有，均應
    依毒品危害防制條例第18條第1項前段規定，沒收銷燬之。
    又扣案之塑膠空袋1包及塑膠挑棒4支，係屬施用第一級毒品
    海洛因、第二級毒品甲基安非他命之器具，且係供被告施用
    毒品所用，並為被告所有，業據被告供承在卷，爰依刑法第
    38 條第1項第2款規定沒收之。
四、據上論斷，應依刑事訴訟法第273-1條第1項、第299條第1項
    前段，毒品危害防制條例第10條第1項、第2項、第18條第1
    項前段，刑法第11條、第56條、第47條、第51條第1項第5款
    、第38條第1項第2款，判決如主文。
本案經檢察官林士富到庭執行職務。
中    華    民    國    95    年    4    月    28    日
                  臺灣彰化地方法院刑事第二庭
                                法  官  黃齡玉
以上正本證明與原本無異。
如不服本判決，應於判決送達後10日內，向本院提出上訴狀（ 須
附繕本 ）。
中    華    民    國    95    年    4    月    28    日
                                書記官  施嘉玫
毒品危害防制條例第10條
施用第一級毒品者，處 6 月以上 5 年以下有期徒刑。
施用第二級毒品者，處 3 年以下有期徒刑。


司法院資訊處製作；財團法人民間司法改革基金會備份。
